【裁判字號】    97,財管,116
【裁判日期】    970729
【裁判案由】    選任遺產管理人
【裁判全文】
臺灣高雄地方法院民事裁定             97年度財管字第116號
聲  請  人  華南金資產管理股份有限公司
                      室
法定代理人  乙○○
非訟代理人  丙○○
上聲請人聲請指定被繼承人甲○○之遺產管理人事件，本院裁定
如下：
    主  文
選任劉家榮律師為被繼承人甲○○（男，民國○○年○○月○○日生，
身分證統一編號：Ｚ000000000號）之遺產管理人。
程序費用新臺幣壹仟元由被繼承人甲○○之遺產負擔。
    理  由
一、本件聲請意旨係以：被繼承人甲○○（男，民國○○年○○月○○
    日生，身分證統一編號：Ｚ000000000號，生前最後住所：高
    雄縣湖內鄉○○路○段87巷5 之2 號）於97年2 月27日死亡
    ，依民法第1147條規定，繼承業已開始，惟依民法第1138條
    及第1140條規定之各順序繼承人均已拋棄繼承，致遺產無人
    繼承，為行使聲請人之債權，爰依民法第1178條第2 項之規
    定，聲請選任遺產管理人等語。
二、按先順序繼承人均拋棄其繼承權時，由次順序之繼承人繼承
    。其次順序繼承人有無不明或第四順序之繼承人均拋棄其繼
    承權者，準用關於無人承認繼承之規定；繼承開始時，繼承
    人之有無不明者，由親屬會議於1 個月內選定遺產管理人，
    並將繼承開始及選定遺產管理人之事由，向法院報明；無親
    屬會議或親屬會議未於前條所定期限內選定遺產管理人者，
    利害關係人或檢察官，得聲請法院選任遺產管理人，並由法
    院依前項規定為公示催告，民法第1176條第6 項、第1177條
    、第1178條第2 項分別定有明文。
三、查聲請人主張之前揭事實，業據其提出本院95年度執字第44
    410 號債權憑證影本、債權讓與公告影本、債權讓與證明書
    影本、戶籍謄本影本、土地、建物登記謄本、本院家事法庭
    雄院高97繼雄字第856 號函影本、繼承系統表等為證。又被
    繼承人甲○○確已於97年2 月27日死亡，其繼承人均已拋棄
    繼承之事實，業據本院依職權調閱本院97年度繼字第856 號
    拋棄繼承事件卷宗核閱無訛，堪信屬實。是以甲○○之遺產
    繼承人業均拋棄繼承，親屬會議復無指定遺產管理人，揆諸
    首揭法條規定與前開說明，聲請人為甲○○之債權人，自有
    利害關係，其向本院聲請選定遺產管理人，自屬有據。
四、本院審酌甲○○之繼承人既均已拋棄繼承，於法律上已無義
    務就甲○○之遺產再為管理，本院另審酌具律師身分之人，
    受有法律之專業訓練，嫻熟公示催告、強制執行等相關法律
    程序，且對於遺產管理人依法應盡之管理職責，當較一般未
    受法學訓練之民眾更為明瞭，是如將甲○○之遺產交由律師
    管理，應有利於處理後續之遺產問題，亦利於債權人債權之
    實現，且律師之行止均受有律師法之規範，其執行遺產管理
    人之職務更能公正適法，應適於擔任遺產管理人職務。而經
    本院參考「高雄律師公會願意擔任法院遺產管理人名單」，
    並徵詢劉家榮律師之意願，其表示願意擔任本件遺產管理人
    ，此有高雄律師公會願意擔任法院遺產管理人名單、本院97
    年7 月15日電話紀錄在卷可佐。從而，本院為利於管理及處
    理後續甲○○之遺產及債務問題，爰依法指定劉家榮律師為
    甲○○之遺產管理人。
五、依非訟事件法第157 條，裁定如主文。
中    華    民    國    97    年    7     月    29    日
                  家事法庭法  官  戰諭威
正本係照原本作成。
如對本裁定抗告須於裁定送達後10日內向本院提出抗告狀。
中    華    民    國    97    年    7     月    29    日
                          書記官  蔡淑貞


司法院資訊處製作；財團法人民間司法改革基金會備份。
